# 请教陈老师,关于递延所得税

提问人：wangxu811024 时间：2011-02-21 17:28:12
1 、与子公司、联营企业、合营企业投资等相关的应纳税暂时性差异，在持有意图由长期持有转变为拟近期出售的情况下，因长期股权投资账面价值与计税基础不同产生的有关暂时性差异，均应确认相关的所得税影响。如果没有处置的意图，就一直也不确认吗？
2 、对与子公司、联营企业、合营企业的投资相关的可抵扣暂时性差异，在同时满足条件时应该确认递延所得税资产。那怎么确定很可能被转回呢，如果企业说不打算处置，就一直也不用确认递延所得税资产吗？那附注中披露未确认递延所得税资产的可抵扣暂时性差异中，用不用披露这部分差异？投资当期成本小于被投资企业可享份额，由此确认营业外收入，此部分差异需要披露吗？ 3 、企业亏损，在可预见的未来不会转回，那么在附注中披露未确认递延所得税资产的可抵扣亏损中，还需不需要披露这部分亏损？

回答人：chenyiwei
1 、由于新税法规定符合条件的居民企业之间的股息、红利为免税收入，因此与子公司、联营企业、合营企业投资等相关的应纳税暂时性差异的转回主要是通过股权投资的转让和处置。但在考虑在可预见的未来是否很可能转回时，不仅仅考虑是否有处置的意图，还要考虑企业的财务状况（例如是否需要通过出售投资补充流动资金）和其他外部限制因素的影响。 2 、同理，在考虑转回的可能性时不仅仅考虑管理层的持有意图。但对于递延所得税资产的确认需要更加谨慎，需要考虑有无明确的转回时间，以及预计转回时有无足够的应纳税所得额。如果属于可抵扣暂时性差异但由于可预见未来不是很可能转回或者不能取得预计转回时将产生足够应纳税所得额证据等原因没有确认递延所得税的，应作为未确认递延所得税的暂时性差异予以披露。 营业外收入（负商誉）属于应纳税暂时性差异，按前述应纳税暂时性差异是否确认递延所得税负债的标准予以考虑。如果没有确认递延所得税负债的，也应对此予以披露。 3 、企业亏损，在可预见的未来不会转回，那么在附注中披露未确认递延所得税资产的可抵扣亏损中，应当需要披露这部分亏损。